【裁判字號】    98,消債清,144
【裁判日期】    980806
【裁判案由】    聲請清算程序
【裁判全文】
臺灣高雄地方法院民事裁定           98年度消債清字第144號
聲  請  人  甲○○
代  理  人  蘇昭德律師
上列當事人因消費者債務清理事件聲請清算，本院裁定如下：
    主  文
債務人甲○○自中華民國九十八年八月六日下午四起開始清算程
序。
命司法事務官進行本件清算程序。
    理  由
一、聲請意旨略以：聲請人前因積欠如附表所示多家銀行之信用
    卡及信用貸款等債務共計新臺幣（下同）1,465,867 元。因
    而於民國98年2 月間向最大債權銀行即台新國際商業銀行股
    份有限公司（下稱台新銀行）申請前置協商，惟遭台新銀行
    以要求撤銷原已協商通過之還款方案並要求更優惠還款方案
    為由，致協商不成立。故聲請人僅得依法向本院聲請開始更
    生程序，以期早日免除背負龐大債務之苦，且未經法院裁定
    開始清算程序或宣告破產，爰聲請清算等語。
二、按債務人不能清償債務或有不能清償之虞者，得依本條例所
    定更生或清算程序，清理其債務，消費者債務清理條例第3
    條定有明文。又債務人與金融機構協商成立者，不得聲請更
    生或清算，但因不可歸責於己之事由，致履行顯有重大困難
    者，不在此限；而本條例施行前，債務人依金融主管機關協
    調成立之中華民國銀行公會會員辦理消費金融案件無擔保債
    務協商機制與金融機構成立之協商，準用前項之規定，同條
    例第151 條第5 項、第6 項亦有明定。次按債務人於法院裁
    定開始更生程序或許可和解或宣告破產前，得向法院聲請清
    算；法院開始清算程序之裁定，應載明其年、月、日、時，
    並即時發生效力；法院裁定開始更生或清算程序後，得命司
    法事務官進行更生或清算程序，必要時得選任律師、會計師
    或其他適當之自然人或法人一人為監督人或管理人，同條例
    第80條、第83條第1 項、第16條第1 項亦規定至明。
三、查聲請人主張之上開事實，業據其提出業據其提出財產及收
    入狀況說明書、債權人清冊、財團法人金融聯合徵信中心當
    事人綜合信用報告及消債條例前置協商債權人清冊、戶籍謄
    本、前置協商不成立通知書、高雄市三民區公所證明、財政
    部臺灣省南區國稅局96、97年度綜合所得稅各類所得資料清
    單及財產歸屬清單、診斷證明書、房屋租賃契約書，家族系
    統表在卷可證，大致相符，堪信為真實。
四、再者，聲請人積欠總債務為1,465,867 元，其中無擔保之非
    現金卡授信債務1,086,000 元、信用卡債務207,867 元及大
    眾商業銀行轉讓予普羅米斯顧問股份有限公司（下稱普羅米
    斯公司）之債務124,000 元、萬泰商業銀行轉讓予萬榮行銷
    顧問股份有限公司（下稱萬榮公司）之債務48,000元，倘以
    其各別之一般利率10％、20％計算其每月應繳之利息分別為
    9,050 元、3,464 元、2,067 元、800 元（計算式：1,086,
    000 ×10％÷12＝9,050 、207,867 ×20％÷12＝3,464 、
    124,000 ×20％÷12＝2,067 、48,000×20％÷12＝800 ，
    元以下四捨五入）。準此，聲請人每月應繳之利息為15,381
    元（9,050 ＋3,464 ＋2,067 ＋800 ＝15,381）。若以聲請
    人申請前置協商時提出之每月收入16,000元計算）此有台新
    銀行之台新總債務協商部字第0980000628 9號函文及其附件
    在卷可參，見本院卷第76至83頁），扣除前開債務利息後，
    聲請人每月僅餘619 元；至聲請人雖另陳報每月尚領有殘障
    津貼4,000 元、低收入戶補助5,000 元、就學津貼5,000 元
    等收入，惟除聲請人自身之生活必要費用外尚須負擔其二名
    子女之扶養費用，客觀上應認聲請人已難以支付生活費用及
    債務而陷於困難。綜上以觀，聲請人目前收入確無法支付目
    前龐大之債務，且本件復查無聲請人有消費者債務清理條例
    第6 條第3 項、第8 條或第82條第2 項所定駁回清算聲請之
    事由存在。故聲請人聲請本件清算，為有理由，依法應予准
    許。並依上開規定命司法事務官進行本件清算程序，爰裁定
    如主文一、二項所示。
五、依消費者債務清理條例第11條第1 項、第83條第1 項、第16
    條第1 項，裁定如主文。
中    華    民    國    98    年    8     月    6     日
                  民事第六庭  法  官  吳志豪
以上正本係照原本作成。
本裁定不得抗告。
本裁定於民國98年8 月6 日下午4 時起開始更生，並即時發生效
力。
中    華    民    國    98    年    8    月    6    日
                              書記官  劉音利
附表：債權人清冊
┌──┬────────┬───────┬─────────┐
│編號│債權人          │金額（新臺幣）│  種     類       │
├──┼────────┼───────┼─────────┤
│ 一 │國泰世華銀行    │  345,193     │授信：253,000     │
│    │                │              │信用卡：92,193    │
├──┼────────┼───────┼─────────┤
│ 二 │渣打國際商銀    │   53,517     │信用卡            │
├──┼────────┼───────┼─────────┤
│ 三 │玉山銀行        │   70,701     │授信：54,000      │
│    │                │              │信用卡：16,701    │
├──┼────────┼───────┼─────────┤
│ 四 │台新銀行        │  599,000     │授信              │
├──┼────────┼───────┼─────────┤
│ 五 │中國信託銀行    │  255,456     │授信：180,000     │
│    │                │              │信用卡：225,456   │
├──┼────────┼───────┼─────────┤
│ 六 │普羅米斯顧問公司│  124,000     │大眾商銀鳳山分行債│
│    │                │              │權轉讓            │
├──┼────────┼───────┼─────────┤
│ 七 │萬榮行銷顧問公司│   48,000     │萬泰商銀高雄分行債│
│    │                │              │權轉讓            │
├──┴────────┼───────┼─────────┤
│ 合       計          │  1,465,867元 │                  │
└───────────┴───────┴─────────┘


司法院資訊處製作；財團法人民間司法改革基金會備份。
